Profesional del diseño gráfico con cuatro años de experiencia laboral. Entre las áreas de conocimiento se incluyen habilidades con tecnologías de diseño como Adobe Photoshop, Adobe Illustrator y Desarrollo Web. Con la experiencia necesaria para utilizar texto, imágenes y gráficos para elaborar mensajes, y así crear una marca efectiva con entrega dinamica para que el cliente pueda llegar a los horizontes esperados.

# **Experiencia**

2022 - Actual

Diseño Gráfico y Produccion Web (Font-end)

Arancio Publicidad

- Diseño de Marca y Producción para grandes empresas nacionales e intercionales.
- Diseño web y Programación para empresas y Pymes.

2018 - 2022

Diseño y Producción Gráfica

GráficaG, La Serena

DISEÑO

- Imagen de Marca.
- Logotipos e Isotipos de Micro y Mediana Empresa.
- Desarrollo, Diseño e Impresión de Gigantografias.
- Vectorización de Logotipos.
- Diseño de Flayer y Tarjetas de Presentación.

#### POST - PRODUCCIÓN

- Sellado de Telas con calor y/o pegamento.
- Diseño y Armado de Posteras y Palomas en Vastidores de Madera.
- Diseño y Armado de Señaleticas en Cintra, Acrilico y Lata Galvanizada.
- Armado de Logotipos Volumetricos en Acrilico con v sin Luz interna.
- Instalación de Adhesivo de Muralla y Vehicular.
- Instalación de WindowsVision.

## Educación

2023 - Actual

Estudiante de Ingenería en Informática

Instituto Profesional laac

2016 - 03 - 2017 - 12

Diseño Gráfico, Técnico de Nivel Superior en Diseño Gráfica

Centro de Formación Tecnica INACAP, La Serena

### **PORTAFOLIO - GOOGLE DRIVE**

https://drive.google.com/file/d/1dSB9fQiSOqzxA8W7px4GJhUaaUwSc5tS/

# **CHRISTIAN JAVIER TAPIA ARAYA**

Diseño Gráfico Diseño y Programación Web

## Perfil

#### **Email**

comiksamadesign@gmail.com

#### Teléfono

+56 9 2208 4711

# **Habilidades**

## Diseño Gráfico

**Adobe Photoshop** Adobe Illustrator **Adobe Premier Corel Draw** 

Programación Web **FontEnd** 

> **HTML CSS**

JS

**PHP** 

**MySQL** 

**Framework Bootstrap** 



N°4064786

#### **CERTIFICADO DE EGRESO**

El CENTRO DE FORMACIÓN TÉCNICA INACAP, certifica que don Christian Javier Tapia Araya, Cédula de Identidad N° 17.016.193-9, ha egresado del Programa de Estudio Diseño y Producción Gráfica, conducente al TítuloTécnico de Nivel Superior en Diseño Gráfico, cuya duración es de 4 semestres, realizados desde Primer Semestre 2016 hasta Segundo Semestre 2017 con 1.764 horas, de las cuales 1.764 se impartieron en Modalidad Presencial.

Se extiende el presente Certificado a solicitud del interesado para los fines que estime convenientes.

La Serena, 05 de marzo de 2020

CÓDIGO DE VERIFICACIÓN 85EB62022BE5FF16

Fecha de Emisión 05-03-2020 18:10:02 hrs. - Incorpora Firma Electrónica Avanzada

La Institución o persona ante quien se presente este Certificado, podrá verificarlo en www.inacap.cl

FORMAC/O

Secretaria General

MARIA SOLEDAD FIGUEROA MANDIOLA
SECRETARIO GENERAL



Certificado de finalización del curso

#### IT Essentials

**Christian Tapia** 

Ubicación

El estudiante ha obtenido la credencial de nivel de estudiante por completar con éxito el curso IT Essentials administrado por el instructor que suscribe a continuación. El estudiante pudo hacer lo siguiente de manera competente:

- Seleccionar e instalar los componentes de la computadora adecuados para armar, reparar o actualizar las computadoras personales.
- Demostrar cómo son los procedimientos seguros de laboratorio.
- Usar adecuadamente herramientas para realizar mantenimiento preventivo y resolver problemas en computadoras personales.
- Realizar la instalación, la reparación, el mantenimiento y la solución de problemas de los sistemas operativos Windows.
- Explicar el funcionamiento de las redes de área local y configurar dispositivos para que se conecten a redes LAN y a Internet.

- Configurar los dispositivos para conectarse a Internet y los servicios en la nube.
- Explicar cómo configurar, reparar, actualizar, mantener y solucionar problemas de computadoras portátiles y dispositivos móviles.
- Explicar cómo configurar, asegurar y resolver problemas con los sistemas operativos móviles, OS X y Linux.
- Instalar y compartir una impresora para cumplir con los requisitos.
- Implementar la seguridad básica de usuario, datos y red.
- Explicar las funciones y las responsabilidades del profesional de TI.

Chile	09/11/2023
Nombre de la academia	
Instituto Profesional IACC	
Estudiante	

Fecha

Laura Quintana
VP & General Manager, Cisco Networking Academy